【裁判字號】    97,裁,3824
【裁判日期】    970731
【裁判案由】    廢棄物清理法
【裁判全文】
最  高  行  政  法  院  裁  定
                                      97年度裁字第3824號
聲  請  人  凱帝房屋仲介有限公司
代  表  人  甲○○
                          送達.
                          東路.
上列聲請人因與相對人臺北市政府環境保護局間廢棄物清理法事
件，對於中華民國97年4月24日本院97年度裁字第2375號裁定，
聲請再審，本院裁定如下：
    主  文
再審之聲請駁回。
再審訴訟費用由聲請人負擔。
    理  由
一、按當事人對於本院所為裁定聲請再審，必須原裁定有行政訴
    訟法第273條之情形者，始得為之。依同法第283條準用第27
    3條第1項第1款所謂「適用法規顯有錯誤」，係指原裁定所
    適用之法規與該案應適用之現行法規相違背，或與解釋判例
    有所牴觸者而言。
二、本件聲請人主張本院97年度裁字第2375號確定裁定（下稱原
    裁定）有行政訴訟法第273條第1項第1款所定事由，聲請再
    審，略以：聲請人申請辦理公司解散登記及營利事業歇業註
    銷登記，依公司法規定，並非一提出申請，即可生效，尚須
    經主管機關之審查，況依臺北市政府民國91年11月27日府建
    商字第091247040號函及臺北市商業管理處91年12月4日北市
    商一字第912307333號函，均足以證明並非聲請人一經辦妥
    各項登記之申請，即可生效，尚須經主管機關之審查及核准
    ，始生效力。原裁定未見及此，率認聲請人於申請各該登記
    辦畢之際，即已知悉所主張之再審事由，而無知悉再審事由
    在後之可言，顯有適用法規錯誤之違法。又原裁定未命臺北
    高等行政法院調查證據，詳查聲請人究於何時知悉各主管機
    關核准登記函之日期，亦有未經調查證據即認定事實之違誤
    云云。
三、經查，聲請人於93年5月7日即以原審法院91年度訴字第4756
    號判決有行政訴訟法第273條第1項第13款及第14款規定之再
    審事由提起再審之訴，經該院認為其訴為不合法，以93年度
    再字第34號裁定將其再審之訴駁回，聲請人不服，提起抗告
    ，復經本院95年度裁字第1495號裁定駁回。茲聲請人又持同
    一事實理由，再於96年3月26日向原審法院提起再審之訴，
    該院以其再審已逾30日法定不變期間及係就同一事實理由再
    事爭執，認為其訴為不合法，以96年度再字第29號裁定將其
    再審之訴駁回，聲請人仍不服，提起抗告，復經本院原裁定
    認為其抗告為無理由將其抗告駁回。聲請人於93年5月7日既
    已就同一事實理由提起再審之訴，顯然其對本件再審之同一
    事實理由早已知悉，並無行政訴訟法第276條第2項但書所定
    再審之理由知悉在後者，自知悉時起算之問題。聲請人主張
    原裁定率認其於申請辦理公司解散登記及營利事業歇業註銷
    登記辦畢之際，即已知悉所主張之再審事由，而無知悉再審
    事由在後之可言，顯有適用法規錯誤之違法云云，殊無可採
    。又本件既無再審理由知悉在後之問題，則本院未命原審法
    院調查聲請人究於何時知悉各主管機關核准登記函之日期，
    亦無不合。依首揭之規定及說明，本件再審之聲請為無理由
    ，應予駁回。
四、依行政訴訟法第283條、第278條第2項、第104條、民事訴訟
    法第95條、第78條，裁定如主文。
中    華    民    國    97    年    7     月    31    日
                    最高行政法院第四庭
                        審判長法官  鍾  耀  光
                              法官  吳  慧  娟
                              法官  姜  仁  脩
                              法官  王  德  麟
                              法官  黃  清  光
以  上  正  本  證  明  與  原  本  無  異
中    華    民    國    97    年    7     月    31    日
                              書記官  王  史  民


司法院資訊處製作；財團法人民間司法改革基金會備份。
